臺灣基隆地方法院刑事判決　　　　　　　 96年度訴字第461號
公　訴　人　臺灣基隆地方法院檢察署檢察官
被　　　告　甲○○
被　　　告　丙○○
上列被告因違反廢棄物清理法案件，經檢察官提起公訴（96年度
偵字第2508號），於準備程序進行中，被告就被訴事實為有罪之
陳述，本院合議庭乃裁定由受命法官獨任依簡式審判程序進行審
理，並判決如下：
    主  文
甲○○、丙○○共同未依廢棄物清理法第四十一條第一項規定，
領有廢棄物清除許可文件，從事廢棄物之貯存、清除、處理，各
處有期徒刑壹年貳月。均緩刑貳年。
    事  實
一、甲○○、丙○○均係未依廢棄物清理法第41條規定領有廢棄
    物清除、處理許可文件之人。竟基於共同之犯意聯絡及行為
    分擔，由丙○○以新臺幣（下同）7千5百元之價格，向臺灣
    電力股份有限公司承攬清運基隆市八堵火車站附近柏油路面
    工程混合碎石子、泥土及瀝青之廢棄物（下稱瀝青渣廢棄物
    ），再以每台車5 百元價格出售予十大營造有限公司現場負
    責人鄧光輝做為舖設施工便道之用。甲○○則以7千5百元之
    報酬承攬上開瀝青渣廢棄物之運送（起訴書載為以每車8 百
    元之報酬），於民國96年4月27日22時許，由甲○○駕駛GJ-
    586 號營業大貨車將上開瀝青渣廢棄物運至乙○○所有之臺
    北縣中萬里加投段瑪鋉港口小段土地，繼於同年4月28日0時
    30分許，為乙○○發現並報警處理，始悉上情。
二、案經臺北縣政府警察局金山分局報告臺灣基隆地方法院檢察
    署檢察官偵查起訴。
理  由
壹、程序部分
    被告丙○○、甲○○所犯為死刑、無期徒刑、最輕本刑為3
    年以上有期徒刑之罪或高等法院管轄第一審案件者外，其等
    於準備程序進行中，先就被訴事實為有罪之陳述，經告知其
    等簡式審判程序之旨，並聽取公訴人、被告之意見後，本院
    業已依刑事訴訟法第273條之1第1 項之規定，裁定由受命法
    官獨任以簡式判程序進行本案之審理。
貳、實體部分
一、上揭犯罪事實，迭據被告丙○○、甲○○於警詢、偵查及本
    院審理中坦承不諱，並經證人乙○○、鄧光輝於警詢中證述
    綦詳，復有查獲現場照片5 幀及臺北縣政府96年6月5日北府
    環六字第0960036413號函在卷可稽，足徵被告任意性自白與
    事實相符，洵堪採為認定事實之依據。本案事證明確，被告
    犯行堪以認定，應依法論科。
二、按事業廢棄物之再利用，應依中央目的事業主管機關規定處
    理，不受廢棄物清理法第28條、第41條之限制。前項再利用
    之事業廢棄物種類、數量、許可、許可期限、廢止、紀錄、
    申報及其他應遵行事項之管理辦法，由中央目的事業主管機
    關會商中央主管機關、再利用用途目的事業主管機關定之，
    廢棄物清理法第39條定有明文。可知事業廢棄物之再利用，
    需依中央目的事業主管機關依廢棄物清理法第39條第2項之
    授權就利用事業廢棄物種類、數量、許可、許可期限、廢止
    、紀錄、申報及其他應遵行事項而訂定之相管理辦法為之，
    如不受廢棄物清理法第28條、第41條之限制，亦即事廢棄物
    之再利用若未依中央目的事項主管機關訂立之相關事業廢棄
    物再利用規定辦理，仍受廢棄物理法第28條及第41條之限制
    即需依規定取得相關許可文件始得為之，並不因所清除、處
    理之事廢棄物屬於經中央目的事業主管機關公告可再利用之
    物即可任意為之。經查，本案瀝青渣廢棄物雖係屬公告再利
    用之廢棄物，有臺北縣政府96年6月5日北府環六字第096003
    6413號函在卷可稽，然被告丙○○、甲○○所清除載運並傾
    倒至系爭土地以處理之瀝青渣廢棄物，係屬未經篩選、分類
    而含有石塊、泥土等瀝青渣，而被告丙○○、甲○○又非為
    產生上開瀝青渣廢棄物之事業本身，亦非依規定登記有案且
    符合規定之再利用機構，是被告自仍須依廢棄物清理法第28
    條及第41條之規定取得相關之許可文件始得清除、處理上開
    可再利用之瀝青渣廢棄物等事業廢棄物，被告既未依法取得
    相關許可文件，其逕將上開未經篩選、分類之含有石塊、泥
    土之瀝青渣廢棄物，傾倒、堆放在上開土地上，核其等所為
    ，係違反廢棄物清理法第46條第4款未依廢棄物清理法第41
    條第1 項規定領有廢棄物清除、處理許可文件，從事廢棄物
    貯存、清除、處理罪。又被告2 人就上開犯行間有犯意聯絡
    、行為分擔，均應論以共同正犯。爰審酌被告之犯罪動機、
    目的、手段、品行、智識程度、所造成之損害或危險，既其
    等犯後坦承犯行之態度等一切情狀，分別量處如主文所示之
    刑。末查被告2 人均未曾受有期徒刑以上刑之宣告，有臺灣
    高等法院被告全國前案紀錄表在卷可憑，經此科刑教訓，應
    能知所警惕而無再犯之虞，本院認其所受刑之宣告以暫不執
    行為適當，併宣告緩刑2年，以啟自新。
據上論斷，應依刑事訴訟法第273 條之1 第1 項、第299 條第1
項前段，廢棄物清理法第46條第4款，刑法第11條前段、第28 條
、第74條第1項第1款，判決如主文。
本案經檢察官丁○○到庭執行職務。
中　　華　　民　　國　　96　　年　　7　　月　　25　　 日
                  刑事第三庭法    官  林淑鳳
以上正本證明與原本無異。
對於本件判決如有不服，應於收受送達後10日內，向本院提出上
訴書狀，上訴於臺灣高等法院，並按他造當事人之人數附具繕本
。
中　　華　　民　　國　　96　　年　　7　　月　　25 　　日
                            書 記 官  郭廷耀
